【裁判字號】    99,易,114
【裁判日期】    980518
【裁判案由】    傷害
【裁判全文】
臺灣板橋地方法院刑事判決               99年度易字第114號
公  訴  人  臺灣板橋地方法院檢察署檢察官
被      告  丙○○
上列被告因傷害案件，經檢察官提起公訴(98年度偵字第30086號
)，被告於本院準備程序中就被訴事實為有罪之陳述，經本院合
議庭裁定由受命法官獨任進行簡式審判程序，判決如下：
    主  文
丙○○傷害人之身體，處拘役拾日，如易科罰金，以新臺幣壹
仟元折算壹日。
    事  實
一、丙○○與吳茗茗係朋友關係，乙○○則係吳茗茗某男性友人
    之祖母，吳茗茗原借住於該男性友人位於臺北縣三峽鎮○○
    路28巷10號6 樓之住處，於民國98年10月8 日下午5 時許，
    吳茗茗邀同丙○○及友人甲○○前往上址住處協助搬家事宜
    ，乙○○在旁力勸吳茗茗待其孫子返家後再離去，因而與吳
    茗茗發生拉扯，丙○○不滿乙○○在旁阻止吳茗茗離去，乃
    與乙○○發生口角，乙○○即作勢欲徒手毆打丙○○之頭部
    ，詎丙○○竟基於傷害之犯意，徒手將乙○○推倒在地，乙○○起身後，欲持拖鞋反擊，遭在場之甲○○、吳茗茗攔下
    後，丙○○復接續上開傷害之犯意，而以腳踢踹乙○○之腹
    部致其倒地，使乙○○因而受有臀部、腹壁挫傷之傷害。
二、案經乙○○訴由臺北縣政府警察局三峽分局移送臺灣板橋地
    方法院檢察署檢察官偵查後提起公訴。
    理  由
一、程序方面：按除被告所犯為死刑、無期徒刑、最輕本刑為3
    年以上有期徒刑之罪或高等法院管轄第一審案件者外，於第
    一次審判期日前之準備程序進行中，被告先就被訴事實為有
    罪之陳述時，審判長得告知被告簡式審判程序之旨，並聽取
    當事人、代理人、辯護人及輔佐人之意見後，裁定進行簡式
    審判程序，刑事訴訟法第273 條之1 第1 項定有明文。經核
    本案被告丙○○所犯係死刑、無期徒刑、最輕本刑為3 年以
    上有期徒刑以外之罪，其於準備程序中就被訴事實為有罪之
    陳述，經法官告知簡式審判程序之旨，並聽取公訴人、被告
    之意見後，本院爰依首揭規定，合議裁定由受命法官獨任進
    行簡式審判程序，合先敘明。
二、訊據被告對於其有在前揭時、地，基於傷害之犯意，將告訴
    人推倒在地，嗣告訴人起身後，復以腳踢踹告訴人等事實均
    坦認不諱，核與證人即告訴人乙○○、證人吳茗茗於警詢之
    指訴、證述情節相符，並有告訴人所提出之恩主公醫院乙種
    診斷證明書乙紙附卷可憑，故上開事實，洵堪認定屬實。雖
    被告另稱：當時係告訴人先徒手毆打其頭部，伊才會動手推
    倒告訴人；且告訴人從地上爬起來後，仍一直衝過來要打伊
    ，伊的手被甲○○拉住，只有腳可以反擊，伊基於當下反應
    ，才以腳踹告訴人一下云云。惟查：
 (一)、被告前於警詢時供承：「告訴人當時一直罵我，我就跟告
     訴人說：『吳茗茗在你們家打掃、洗衣服，你們沒有錢她
     還借你們，你孫子怎麼對她的，你們敢說你們對她好嗎？
     今天她要走你們憑什麼不讓她走，她又不是你們家的媳婦
     』，告訴人就要打我，我用手擋下來並把告訴人推開，告
     訴人因此跌倒，吳茗茗把告訴人扶起來後，告訴人一直要
     打我，我為了保護自己就踹告訴人等語( 見偵卷第7 至8
     頁) ；核與證人吳茗茗於警詢時證稱：「當時丙○○罵告
     訴人：『不要臉，把吳茗茗當作傭人，所以才不讓她搬走
     』，告訴人就很生氣走到丙○○旁邊作勢要打丙○○，被
     丙○○擋掉，然後丙○○就把告訴人推倒並踹她，我把告
     訴人扶起來，告訴人就拿拖鞋要打丙○○，丙○○把告訴
     人推開，雙方又吵了一下，之後丙○○就走了」等語( 見
     偵查卷第5 至6 頁) 相符，足認告訴人雖於斯時與被告發
     生口角，而有作勢欲徒手毆打被告之行為，惟已遭被告以
     手擋下，並未能擊中被告，惟被告卻仍使勁推告訴人致使
     其跌倒在地；又告訴人於起身後，雖有持拖鞋欲打被告之
     行為，惟被告既供承：當時吳茗茗、甲○○均有幫忙拉住
     告訴人等語( 見本院卷第18頁背面) ，可見告訴人當時並
     無機會以拖鞋打到被告，然被告竟仍以腳踢踹告訴人致其
     再次跌倒，故被告供稱係因告訴人毆打伊，伊才會推倒並
     進而踢踹告訴人云云，自不足採。
 (二)、至證人甲○○雖於本院審理時證稱：「當時告訴人有用手
     打到被告的頭，被告就用腳踢回去，被告沒有用手。告訴
     人被被告踢到後有跌倒，我與吳茗茗將他們二人拉開，我
     們下樓之前，告訴人又衝上來拿拖鞋要打被告，這次有打
     到，打到之後，他們二人有打在一起」等語( 見本院卷99
     年4 月23日審判筆錄第3 至5 頁) ，故證人甲○○所證述
     之案發經過係：告訴人先動手打被告的頭後，被告以腳踢
     踹告訴人致其跌倒，嗣告訴人始持拖鞋欲打被告，惟經核
     與被告與證人吳茗茗上開於警詢之供述及證述之案發經過
     ：告訴人第一次並未打到被告，嗣告訴人被被告推倒而自
     地上爬起來後，欲持拖鞋打被告，被告乃以腳踢踹告訴人
     乙節( 亦即告訴人持拖鞋之行為係在被告推倒告訴人之前)
     ，已有所不符，尚難遽信。再者，證人甲○○先係證稱被
     告遭告訴人徒手毆打頭後，有用腳踢告訴人，其忘記有無
     看到被告有推告訴人之行為等語( 同上審判筆錄第4 頁)
     ，惟經本院詢問以為何其所證述情節，與被告前次庭期時
     所供稱之案發經過有所出入時，證人甲○○即又改稱：「
     被告所稱告訴人在被踢之前即有被被告推倒，是由吳茗茗
     幫忙扶起，這是第一次，因為他們總共發生二次衝突，第
     一次的時候我也有去幫忙」等語( 同上審判筆錄第5 頁)，
     足認證人甲○○或係因時間經過，致其對於本案詳細經過
     記憶呈現片斷、模糊不清之清形，是其證稱告訴人有徒手
     及以拖鞋打到被告云云，亦難採信，而不足採為對被告有
     利之認定。
 (三)、綜上所述，本案被告自白其確有徒手推倒告訴人及以腳踢
     踹告訴人等情，核與事實相符，本案罪證明確，被告犯行
     洵堪認定。
三、核被告所為，係犯刑法第277 條第1 項傷害罪。被告先後推
    倒告訴人及以腳踢踹告訴人之行為，係於密切接近之時、地
    實施，各行為獨立性極為薄弱，依一般社會健全觀念，難以
    強行分開，應視為數個舉動之接續施行，合為包括之一行為
    予以評價，屬接續犯。爰審酌被告並無前科，素行尚佳，有
    臺灣高等法院被告前案紀錄表在卷可憑，其與告訴人素無怨
    隙，僅因協助友人前往告訴人住處搬家，而與告訴人發生爭
    執，竟以上開手段傷害告訴人；兼衡酌被告犯後坦認犯行，
    惟仍爭執係因告訴人先動手毆打伊，伊才會傷害告訴人之犯
    罪動機，且迄未能與告訴人達成和解以取得諒解，及其品行
    、智識程度、告訴人所受之傷勢等一切情狀，量處如主文所
    示之刑，並諭知易科罰金之折算標準，以資懲儆。
據上論斷，應依刑事訴訟法第273 條之1 第1 項、第299 條第1
項前段，刑法第277 條第1 項、第41條第1 項前段，刑法施行法
第1 條之1 第1 項前段、第2 項，判決如主文。
本案經檢察官黃致中到庭執行職務
中    華    民    國    98    年     5    月    18    日
                         刑事第十四庭   法  官   陳昭筠
以上正本證明與原本無異。
如不服本判決應於送達後10日內向本院提出上訴狀。
                                 書記官  黃文儀
中    華    民    國    99    年    5     月    18    日
附錄本案論罪科刑法條全文：
中華民國刑法第277條
（普通傷害罪）
傷害人之身體或健康者，處 3 年以下有期徒刑、拘役或 1 千元
以下罰金。
犯前項之罪因而致人於死者，處無期徒刑或 7 年以上有期徒刑
；致重傷者，處 3 年以上 10 年以下有期徒刑。

司法院資訊處製作；財團法人民間司法改革基金會備份。
